臺灣苗栗地方法院民事裁定　　　　　　　100年度護字第210號
聲　請　人　苗栗縣政府
法定代理人　劉政鴻
相　對　人　SK0000000.
法定代理人　SK0000000.
上列當事人間聲請延長安置事件，本院裁定如下：
    主      文
相對人SK0000000 （真實姓名年籍均詳卷）應自民國一○一年一
月七日起延長安置參個月。
聲請程序費用新臺幣壹仟元由聲請人負擔。
    理      由
一、按兒童及少年有下列各款情形之一，非立即給予保護、安置
    或為其他處置，其生命、身體或自由有立即之危險或有危險
    之虞者，直轄市、縣（市）主管機關應予緊急保護、安置或
    為其他必要之處置：（一）兒童及少年未受適當之養育或照
    顧。（二）兒童及少年有立即接受診治之必要，而未就醫。
    （三）兒童及少年遭遺棄、身心虐待、買賣、質押，被強迫
    或引誘從事不正當之行為或工作。（四）兒童及少年遭受其
    他迫害，非立即安置難以有效保護。緊急安置不得超過七十
    二小時，非七十二小時以上之安置不足以保護兒童及少年者
    ，得聲請法院裁定繼續安置。繼續安置以三個月為限；必要
    時，得聲請法院裁定延長之，每次得聲請延長三個月，兒童
    及少年福利與權益保障法第56條第1 項、第57條第2 項分別
    定有明文。
二、本件聲請意旨略以：聲請人依法為兒童及少年福利與權益保
    障主管機關，於民國100 年10月4 日受案處遇相對人SK0000
    000 （真實姓名年籍均詳卷）遭其父即其法定代理人SK0000
    000F（真實姓名年籍均詳卷）強制猥褻性侵害事件，社工並
    於同日上午到校訪視，釐清案情。相對人述100 年9 月25日
    凌晨1 時許，相對人之父酒後要求相對人與其同睡，並趁相
    對人快睡著時親吻相對人嘴部，並脫去相對人上衣及內衣，
    撫摸相對人胸部，相對人掙扎呼救，相對人之父竟以手勒掐
    相對人頸部，後經相對人之祖母發現，方制止相對人之父之
    行為。相對人表示自案發後相對人之祖母已要求其更換房間
    ，與相對人之曾祖母同睡，然其仍害怕相對人之父酒後會再
    次為侵害行為。相對人之母因不堪相對人之父長期施暴，數
    年前即已與相對人之父分居，並經本院於99年8 月10日核發
    99年度家護字第189 號通常保護令在案，故相對人平日僅與
    相對人之父、祖母及曾祖母同住，主要由相對人之祖母照顧
    ，相對人之父母後於100 年1 月間協議離婚，並約定由相對
    人之父監護相對人。為避免相對人返家後再次遭其父施暴或
    性侵害，聲請人遂依兒童及少年福利與權益保障法第56條第
    1 項第4 款之規定緊急安置相對人，並依同法第57條之規定
    聲請本院裁定准予繼續安置相對人3 個月在案。另為提供相
    對人適當生存環境及必要保護，爰依同法第57條之規定聲請
    本院裁定准予延長安置相對人3 個月，以維護相對人之權益
    等語。
三、經查，聲請人主張之上開事實，業據其提出本院99年度家護
    字第189 號民事通常保護令、100 年度護字第163 號民事裁
    定、苗栗縣家庭暴力暨性侵害防治中心保護個案資料表等件
    為證，核無不符，足認相對人確有遭受迫害之情事。依前開
    保護個案資料表所示，相對人之父目前仍居住於家中，相對
    人之祖母及曾祖母雖與相對人之父同住，然因其等年邁，恐
    無法有效保護相對人，評估相對人暫時不宜返家居住，以免
    再度受害，是仍有必要延長安置3 個月以提供相對人保護。
    從而，聲請人聲請延長安置3 個月，核屬有據，應予准許。
四、依非訟事件法第21條第1 項、第24條第1 項，裁定如主文。
中    華    民    國    100   年    12    月    29    日
                  家事法庭    法  官  曾明玉
以上正本係照原本作成。
如不服本裁定，應於裁定送達後十日內向本院提出抗告狀，並繳
納抗告費新臺幣壹仟元。
                              書記官  黃惠雯
中    華    民    國    100   年    12    月    29    日